# 请教陈版主， CRO 企业收入使用完工百分比法的认定论证问题

提问人：wx_5dcd596d03b1 时间：2021-03-16 13:33:04
看了 20 年 9 月论坛里医药行业CRO业务的讨论和“收入准则应用案例——药品实验服务的收入确认”以后有一些疑惑https://bbs.esnai.com/forum.php? ... 5%C4CRO%D2%B5%CE%F1请教陈版：
实务案例：
1、业务
接触的CRO公司业务主要负责创新药临床试验的管理/监察，试验管理为SMO，临床监察为CRO，收款节点多数采用里程碑模式，采用例如“合同订立→研究中心立项会启动→伦理获批→第一例病例入组→50%病例入组→最后一例病例出组→EDC数据库锁定→研究中心关闭→完整数据交付”的多项收款节点里程碑安排
2 、数据的所有 权
在CRO或SMO服务合同中，公司通过临床电子数据系统EDC实时传输临床用药数据（例如第N例入组患者在X日完成了第n次给药）的信息，委托方可以通过EDC系统查阅信息，但无法修改、操作该系统；合同约定，在任一时点的数据归属委托方所有；
3 、任一、任一 时 点点 终 止合同的安排
委托方无故终止：
1>停止执行，移交给委托方指定的其他CRO供应商；
2>客户支付合同预算中未支付的10%作为终止费；
3>委托方支付公司提供服务时发生的实际费用和履行终止任务订单的垫付开支；
委托方因故终止：无需支付上述的终止费，仅支付实际开支部分；
4 、按、按 时间 段段 /时 点点确确 认 收入的收入的 论证
根据准则，属于在某一时内内履约的合同履约义务，需要满足下列三个条件之一
1 、客户在企业履约的同时即取得并消耗企业履约所带来的经济利益
2 、客户能够控制企业履约过程中在建的商品
3 、企业履约过程中所产出的商品具有不可替代用途，且该企业在整个合同期间内有权就累计至今已完成的履约部分收取款项。
第一条：
（ 1 ）企业按照客户预先确定的实验测试的材料、方式和次数进行实验并记录实验结果；——满足，根据委托方的protocol进行临床监察或执行（ 2 ）在试验过程中，企业需向客户实时汇报和提交实验过程中所获取的数据资料；——满足，通过EDC系统，实时传输数据（ 3 ）该项实验工作的流程和所使用的技术相对标准化，如果企业中途被更换，客户聘请另一家供应商（提供同等实验服务的供应商），可以在企业已完成的工作基础上继续进行实验并提交实验报告，即新的供应商无需重复执行企业累计已经完成的工作。——满足（SMO/CRO的执行具有SOP流程化标准，可以在相应的临床实验中心继续进行给药并传输数据）
同时满足前述三个条件的情况下，才可以认为该合同满足了条件（一）。
第二条：不满足
第三条：由于收取款项的权利仅限于实际发生的合同成本，不包含收取合同的合理利润权利，因此不满足；
问题 1 ：在第一条（ 3 ）的评判标准中，CRO供应商的数据传输系统不支持试验数据的迁徙，但由于数据实时传输，是否可以默认为该数据已由委托方控制，因此认为满足其评判标准？
问题 2 ：在满足时间段确认的前提下，采用完工百分比法中的产出法确认收入时，需要对合同里程碑的收款节点和履约完工进程进行合理匹配，不得存在较大差异，如何论证其合同设置的里程碑收款节点与实际合同完工进程大致一致？
目前，公司对收款节点的完工进程设置形象节点比例的会计估计，并通过投入法进行二次验证其完工比例精度，当两种方式差异大于5%时，考虑对合同总预算进行调整，该预算内控流程是否满足完工百分比下产出法的核算要求？
谢谢陈版！

回答人：chenyiwei
1 、问题 1 建议考虑：委托方是只能实时查看当前已有的数据，还是可以同时下载和利用该数据；
2 、产出法是按照已交付的工作成果相对于需交付的全部成果对客户的价值。但本案例中似乎难以完全量化。付款节点的比例并不是最合适的计量方式。个人建议考虑改用投入法。
建议考虑：你说的“当两种方式差异大于5%时，考虑对合同总预算进行调整”是否合理？这种做法有一个前提，即以产出法作为标准，而投入法仅仅是复核用。但是存在差异并不总是投入法下总预算估计不准的原因，更有可能是因为产出法下对完工进度的估计不符合实际情况。

提问人：wx_5dcd596d03b1 时间：2021-03-17 14:20:00
谢谢陈版的回答，以下是针对您回复的进一步阐述：
1>委托方可以实时查看并下载已有的数据，但由于临床试验往往通过数据揭盲来实现最终结果，只有当该所有数据完成时才可得出临床试验的指标与结论，这种情况下能否满足实时汇报数据的标准呢？

回答人：chenyiwei
应该不满足。